臺灣臺南地方法院刑事判決
111年度簡上字第225號
上  訴  人
即  被  告  張美英


上列上訴人即被告因竊盜案件，不服本院111年度簡字第2379號
中華民國111年8月16日刑事簡易判決（聲請簡易判決處刑案號：
111年度速偵字第798號），提起上訴，本院管轄之第二審合議庭
判決如下：
    主  文
上訴駁回。
    事實及理由
一、按對於簡易判決有不服者，得上訴於管轄之第二審地方法院
    合議庭。第一項之上訴，準用刑事訴訟法第三編第一章及第
    二章除第361條外之規定，刑事訴訟法第455條之1第1項、第
    3項分別定有明文。次按刑事訴訟法第348條第3項規定：「
    上訴得明示僅就判決之刑、沒收或保安處分一部為之」，其
    立法理由指出：「為尊重當事人設定攻防之範圍，並減輕上
    訴審審理之負擔，容許上訴權人僅針對刑、沒收或保安處分
    一部提起上訴，其未表明上訴之認定犯罪事實部分，則不在
    第二審之審判範圍。如為數罪併罰之案件，亦得僅針對各罪
    之刑、沒收、保安處分或對併罰所定之應執行刑、沒收、保
    安處分，提起上訴，其效力不及於原審所認定之各犯罪事實
    ，此部分犯罪事實不在上訴審審查範圍。」經查，原審判決
    後，檢察官並未提起上訴，被告上訴狀所載僅就原判決量刑
    部分提起上訴（本院簡上卷第7至9頁），是本件審判範圍僅
    就原判決量刑妥適與否進行審理，本案犯罪事實、所犯法條
    及論罪部分之認定，除刪除簡易判決處刑書證據並所犯法條
    所載「監視錄影畫面截圖10張」，其餘均引用第一審判決書
    所記載之事實、證據、論罪（如附件）。
二、被告上訴意旨主張：其年事已高，除年金外，並無收入，又
    罹患憂鬱症，因一時貪念犯下大錯，請審酌所竊得之贓物均
    已歸還，且價值低微，請求從輕量刑，給予被告自新之機會
    等語。
三、按刑之量定，係實體法上賦予法院得為自由裁量之事項，倘
    其未有逾越或濫用法律所規定裁量之外部及內部性界限，並
    符合法規範之體系及目的，遵守一般有效之經驗及論理法則
    ，即不得任意指為違法；又在同一犯罪事實與情節，如別無
    其他加重或減輕之原因，下級法院量定之刑，亦無過重或失
    輕之不當情形，則上級法院對於下級法院之職權行使，原則
    上應予尊重（最高法院75年台上字第7033號、85年度台上字
    第2446號裁判要旨參照）。經查，原審量刑時，已審酌被告
    不思以正途獲取生活所需，竟以徒手竊盜方式，不法牟取本
    案之財物，其欠缺尊重他人財產法益之觀念，危害社會治安
    ，所為實不足取；惟念及被告所竊得之財物業經警尋回發還
    給告訴代理人李曉雯，有贓物認領保管單1紙在卷可稽，其
    犯罪所生危害已有所減輕，並考量被告犯罪後坦認犯行態度
    ，暨兼衡其前科素行、國小畢業之智識程度及勉持之家庭經
    濟狀況等一切情狀，量處拘役15日，並諭知易科罰金之折算
    標準，係於法定刑度內妥為裁量，並無不當或違法之情形，
    復與比例原則、罪責相當原則無悖。是本件被告上訴為無理
    由，應予駁回。
四、末按被告於第二審經合法傳喚，無正當之理由不到庭者，得
    不待其陳述，逕行判決，刑事訴訟法第371條定有明文。對
    於簡易判決有不服而上訴者，準用上開規定，同法第455條
    之1第3項亦有明定。經查，被告經本院合法傳喚，無正當理
    由未到庭，有本院送達證書、刑事報到單（本院簡上卷第37
    頁、第45頁）在卷可稽，爰不待其陳述，逕為一造辯論判決
    。
五、據上論斷，應依刑事訴訟法第455條之1第1項、第3項、第36
    4條、第368條、第371條、第373條，判決如主文。
本案經檢察官蔡佳蒨聲請簡易判決處刑，檢察官紀芊宇到庭執行
職務
中　　華　　民　　國　　111 　年　　10　　月　　27　　日
            刑事第十四庭  審判長法  官  周紹武
                                法  官  林岳葳
                                法  官  蕭雅毓  
以上正本證明與原本無異。
不得上訴。
                                書記官  李如茵
中　　華　　民　　國　　111 　年　　10　　月　　27　　日
附錄本案論罪科刑法條全文
中華民國刑法第320條
意圖為自己或第三人不法之所有，而竊取他人之動產者，為竊盜
罪，處5年以下有期徒刑、拘役或50萬元以下罰金。
意圖為自己或第三人不法之利益，而竊佔他人之不動產者，依前
項之規定處斷。
前二項之未遂犯罰之。
【附件】：
臺灣臺南地方法院刑事簡易判決
111年度簡字第2379號
聲　請　人　臺灣臺南地方檢察署檢察官
被　　　告　張美英　女　(民國00年00月00日生)
　　　　　　　　　　身分證統一編號：Z000000000號
　　　　　　　　　　住臺南市○市區○○0○0號

上列被告因竊盜案件，經檢察官聲請以簡易判決處刑（111年度
速偵字第798號），本院判決如下：
    主  文
張美英犯竊盜罪，處拘役拾伍日，如易科罰金，以新臺幣壹仟元
折算壹日。
    犯 罪 事 實 及 理 由
一、本件犯罪事實及證據，均引用檢察官聲請簡易判決處刑書（
    如附件）之記載。
二、核被告張美英所為，係犯刑法第320條第1項之竊盜罪。本院
    審酌被告不思以正途獲取生活所需，竟以徒手竊盜方式，不
    法牟取本案之財物，其欠缺尊重他人財產法益之觀念，危害
    社會治安，所為實不足取；惟念及被告所竊得之財物業經警
    尋回發還給告訴代理人李曉雯，有贓物認領保管單1紙在卷
    可稽，其犯罪所生危害已有所減輕，並考量被告犯罪後坦認
    犯行態度，暨兼衡其前科素行、國小畢業之智識程度及勉持
    之家庭經濟狀況等一切情狀，量處如主文所示之刑，並諭知
    易科罰金之折算標準。
三、依刑事訴訟法第449條第1項前段、第454條第2項，刑法第32
    0條第1項、第41條第1項前段，刑法施行法第1條之1第1項，
    逕以簡易判決處刑如主文。
四、如不服本件判決，得自收受送達之日起20日內，向本院提起
    上訴狀，並敘述具體理由（附繕本），上訴於本院管轄之第
    二審地方法院合議庭。
中　　華　　民　　國　　111 　年　　8 　　月　　16　　日
　　　　　　　　　刑事第七庭    法　官　郭千黛
以上正本證明與原本無異。
  　　　　　　　　　　　　　　　書記官　黃瓊蘭
中　　華　　民　　國　　111 　年　　8 　　月　　17　　日
附錄本件論罪科刑法條全文：
中華民國刑法第320條意圖為自己或第三人不法之所有，而竊取
他人之動產者，為竊盜罪，處 5 年以下有期徒刑、拘役或 50 
萬元以下罰金。
意圖為自己或第三人不法之利益，而竊佔他人之不動產者，依前
項之規定處斷。
前二項之未遂犯罰之。
（附件）
臺灣臺南地方檢察署檢察官聲請簡易判決處刑書　
                                    111年度速偵字第798號
　　被　　　告　張美英　女　66歲（民國00年00月00日生）
　　　　　　　　　　　　住臺南市○市區○○里○○0○0號
　　　　　　　　　　　　國民身分證統一編號：Z000000000號
上列被告因竊盜案件，業經偵查終結，認為宜以簡易判決處刑，
茲將犯罪事實及證據並所犯法條分敘如下：
　　　　犯罪事實
一、張美英意圖為自己不法所有，於民國111年7月18日18時許，
    在臺南市○○區○○路000號家樂福股份有限公司臺南仁德分公
    司店內，徒手竊取麥香阿薩姆奶茶2瓶、健達繽紛樂2包、健
    達倍多1包、麥提莎麥芽脆心巧克力1包、KEWPIE美乃滋1條
    、瑞士三角巧克力1條、EXTRA冰涼葡萄口味1包及嚴選整粒
    大葡萄乾3瓶等物品（均已歸還）放入購物車及購物袋內，
    於結帳時以結帳其他少許物品掩飾後，推車離開現場。嗣因
    家樂福仁德店安全課助理李曉雯察覺有異追出攔下張美英而
    查獲。
二、案經家樂福股份有限公司臺南仁德分公司訴由臺南市政府警
    察局歸仁分局報告偵辦。
　  　　證據並所犯法條
一、上開犯罪事實，業據被告張美英於警詢及偵訊中坦承不諱，
    核與告訴代理人李曉雯於警詢指述情節相符，且有臺南市政
    府警察局歸仁分局搜索、扣押筆錄、扣押物品目錄表、扣押
    物品收據、贓物領據、每日損失紀錄表各1份、監視錄影畫
    面截圖4張及贓物照片9張及監視錄影畫面截圖10張在卷可資
    佐證，是本件事證明確，被告犯嫌堪予認定。
二、核被告張美英所為，係犯刑法第320條第1項之竊盜罪嫌。
三、依刑事訴訟法第451條第1項聲請依簡易判決處刑。
　　此　致
臺灣臺南地方法院
中　　華　　民　　國　 111　　年　　7 　　月　　19　　日
　　　　　　　　　　　　　　　檢察官  蔡  佳  蒨 
本件證明與原本無異
中　　華　　民　　國   111    年    7     月    25    日
　　　　　　　　　　　　　　　書記官  陳  柏  軒